

# TRẦN TUẨN HÙNG

### Food Service Category Specialist

**4** 11/05/2002

■ tranhung110502@gmail.com

**9** 1, Đường Số 1, P. Tân Tạo A, Bình Tân, TPHCM

**(**+84) 962394725

### Giới thiêu

Với nền tảng kiến thức vững chắc về Kinh doanh quốc tế và kinh nghiêm thực tế trong lĩnh vực thu mua, tôi tư tin vào khả năng phân tích thi trường, nắm bắt xu hướng tiêu dùng và lưa chon sản phẩm phù hợp với nhu cầu khách hàng. Kỹ năng đàm phán, quản lý đơn hàng và làm việc nhóm đã được tôi rèn luyện và phát triển trong quá trình làm việc. Tôi mong muốn trở thành một Merchandiser chuyên nghiệp, tập trung vào việc xây dưng danh mục sản phẩm đa dạng, cạnh tranh và đáp ứng tối đa nhu cầu thị trường trong các ngành hàng Food Service Category Specialist.

## Hoc vấn

#### Trường Đại học Hoa Sen

### Ngành Kinh doanh Quốc tế

09/2020 - 08/2024

- Tốt nghiệp ngành Kinh doanh Quốc tế. GPA: 3.12
- Có kiến thức nền tảng về Kinh doanh Quốc tế và Quản trị Chuỗi cung ứng.
- Nắm vững kiến thức về Kinh doanh quốc tế, Kỹ thuật nghiệp vu ngoại thương, Đầu tư quốc tế, Tài chính quốc tế, Rủi ro và bảo hiểm trong kinh doanh quốc tế.

## Kinh nghiệm làm việc

### CÔNG TY TNHH QUÀ TĂNG VNMARTS

Nhân viên Thu mua

06/2023 - 08/2024

- Tiếp nhân thông tin yêu cầu mua hàng từ phòng Sales.
- Chủ đông liên hệ và tìm kiếm các nhà cung cấp tiềm năng.
- Thu thập báo giá từ nhiều nhà cung cấp, phân tích và so sánh để lưa chon đối tác phù hợp nhất về giá cả, chất lượng, thái độ nhà cung cấp và thời gian giao hàng.
- Trình bày báo giá và đề xuất lựa chon nhà cung cấp lên cấp trên để được xét duyêt.
- Phối hợp với nhà cung cấp để lấy mẫu sản phẩm và trình cấp trên phê duyệt mẫu.
- Quản lý và theo dõi chặt chế tiến đô đơn hàng từ khi đặt hàng đến khi nhân hàng, đảm bảo hàng hóa được giao đúng hẹn và không có sai sót.
- Thực hiện giao dịch mua hàng: gửi PO (Purchase Order), đàm phán điều khoản hợp đồng và ký kết hợp đồng với nhà cung cấp.
- Lập báo cáo nội bộ về hoạt động thu mua và lưu trữ chứng từ thu mua đầy đủ, khoa học.
- Trưc tiếp đến xưởng sản xuất của nhà cung cấp để kiểm tra năng lực sản xuất và đảm bảo chất lương sản phẩm (nếu cần).
- Thường xuyên thống kê và đánh giá nhà cung cấp dưa trên các tiêu chí như thái đô làm việc, giá cả, vi trí, địa điểm và khả năng cung cấp hàng hóa thông qua các công cụ như Google Sheets.
- Xử lý các rủi ro phát sinh khi hàng hóa nhân về không đúng yêu cầu hoặc có vấn đề về chất lương.
- Hỗ trơ phòng Sales trong việc cung cấp thông tin về sản phẩm và nhà cung cấp cho muc đích quảng bá và giới thiệu sản phẩm.
- Nghiên cứu thi trường và đối thủ canh tranh bằng phân tích và so sánh thông tin: đánh giá điểm manh/yếu của đối thủ, xác định xu hướng thị trường, dự đoán nhu cầu khách hàng,...
- Hỗ trơ bộ phân Marketing trong việc khai thác nhu cầu của khách hàng theo mùa, sở thích, nhu cầu doanh nghiệp, cá nhân hóa sản phẩm và quảng bá sản phẩm.
- Dư đoán những mặt hàng sẽ được ưa chuông trong tương lại để chủ đông dư trữ hàng hóa, đáp ứng kip thời nhu cầu thị trường và tối ưu hóa chi phí tồn kho.

### CÔNG TY CỔ PHẦN CHỨNG KHOÁN TPHCM

#### Thực tập sinh Sales Chứng khoán

01/2023 - 05/2023

- Tìm kiếm khách hàng tiềm năng thông qua lượng data có sẵn được cung cấp.
- Hỗ trợ khách hàng thực hiện eKYC (xác minh thông tin và danh tính) theo quy trình của công ty.
- Chăm sóc khách hàng hàng ngày bằng cách gửi tin tức về thị trường chứng khoán trong và ngoài nước, danh sách khuyến nghị mã cổ phiếu, và phân tích cổ phiếu theo yêu cầu của khách hàng.
- Hỗ trợ khách hàng có nhu cầu vay margin và các dịch vụ phái sinh khác.
- Chốt KPI vào cuối mỗi tháng và báo cáo cho quản lý để xây dựng chiến lược sales cho tháng tiếp theo.

# Hoạt động

#### **VIETNAM YOUNG LOGISTICS TALENTS**

NHÓM TRƯỞNG

08/2023 - 10/2023

Vòng Chung khảo Cấp trường với Đề Tài "Logistics Xanh"

### Kỹ năng

Giao tiếp Thuyết phục

Thương lượng Chịu áp lực

Sẵn sàng đi công tác Giải quyết vấn đề

### Chứng chỉ

#### Chứng chỉ Aptis ESOL: B2 (Upper-Intermediate English)

(07/2022)

Chứng chỉ về sử dụng Tiếng Anh do **Hội đồng Anh** phát triển và được thực hiện trong các buổi kiểm tra trực tiếp có giám sát.

#### Chứng chỉ Thanh toán Quốc tế

(06/2023)

Chứng chỉ về nâng cao kiến thức và kỹ năng về thanh toán quốc tế do Vietvictory Bank cấp.

# Điều quan tâm

Học Tiếng Anh

Tài chính

Đọc sách, dự báo về kinh doanh, kinh tế

Du lịch